【裁判字號】    92,上易,1248
【裁判日期】    921113
【裁判案由】    竊盜等
【裁判全文】
臺灣高等法院刑事判決                          九十二年度上易字第一二四八號
    上  訴  人
    即  被  告  甲○○
右上訴人因竊盜等案件，不服臺灣桃園地方法院九十一年度易字第二三○九號，中華
民國九十二年三月四日第一審判決（起訴案號：臺灣桃園地方法院檢察署九十一年度
偵字第六六五號）提起上訴，本院判決如左：
    主  文
上訴駁回。
    事  實
一、甲○○曾於民國八十年間因犯竊盜罪，經臺灣桃園地方法院於八十二年十一月十
    六日判處有期徒刑五月，於八十二年十二月六日確定；又於八十三年間因違反麻
    醉藥品管理條例案件，經臺灣桃園地方法院於八十三年二月三日判處有期徒刑四
    月，於八十三年三月十八日確定，前開二罪經臺灣桃園地方法院於八十三年五月
    二十七日定執行刑為有期徒刑八月確定，並於八十四年二月二十六日執行完畢（
    尚未構成累犯），猶不知悛悔，於九十年四月十日上午八時許前之某時點，在桃
    園縣龍潭鄉○○路四十五號前（起訴書誤繕為忠勇街），以自備之鑰匙竊取吳怡
    青所有交由乙○○使用之車牌號碼ＳＬＸ─七七二號輕機車一部，得手後做為交
    通工具使用。嗣於九十年五月十三日下午四時三十分許，甲○○騎乘前開機車行
    經桃園縣龍潭鄉○○路與聖亭路口時，為警查獲，並扣得鑰匙一支，詎甲○○為
    警查獲後，因畏罪情虛，為掩飾自己之身分，竟另基於偽造署押之犯意，冒用其
    堂兄「林忠萬」之名義應訊，於當日下午五時許、晚上八時五十五分許，在桃園
    縣警察局平鎮分局龍潭分駐所之偵訊筆錄、呈報相片專用表、口卡片、告知通知
    單、桃園縣警察局所屬單位通知及臺灣桃園地方法院檢察署檢察官之偵訊筆錄，
    接續六次偽簽「林忠萬」之簽名及捺指印，足以生損害於林忠萬本人及檢、警單
    位辦理偵查案件之正確性。嗣於同年六月十二日，臺灣桃園地方法院檢察署檢察
    官就甲○○竊盜案件傳喚林忠萬到庭應訊時，始查覺上情。
二、案經桃園縣警察局平鎮分局報請及臺灣桃園地方法院檢察署檢察官自動檢舉偵查
    起訴。
    理  由
一、上訴人即被告甲○○於本院準備程序及審判期日均未到庭，原審訊據被告甲○○
    對於右揭時、地偽造「林忠萬」署押一事固坦承不諱，惟矢口否認有何竊盜犯行
    ，辯稱：該機車係伊於九十年五月十二日在龍潭鄉○○路之工地跟葉姓朋友借的
    ，當時說要借到十三日晚上，並至同樣地點還他，扣案之鑰匙也是葉姓朋友交給
    伊使用云云，然此核與被告於警訊及偵查中所陳：該機車係伊在九十年五月十三
    日上午九點多，在龍潭的朋友家向朋友的友人借來的，伊因當時要去拿衣服，才
    向他借機車，伊並不認識他云云之辯詞，就借車之時間、地點均不相符，且右揭
    機車遭竊之事實，業據被害人乙○○於警訊中指訴綦詳，並有車輛竊盜、車牌失
    竊資料個別查詢報表─查詢認可資料及贓物認領保管單各一紙附卷可稽，倘被告
    確係向他人借用機車，而本身又無因案遭通緝之情形，何須於警訊及偵查中冒名
    應訊？參以被告自始均未能提供出借人之姓名年籍以供法院查証，是以被告之前
    開辯詞，應係畏罪卸責之詞，諉不足採。此外，復有桃園縣警察局偵訊筆錄、呈
    報相片專用表、口卡片、告知通知單、桃園縣警察局所屬單位通知、台灣桃園地
    方法院檢察署訊問筆錄各一份在卷足憑（見九十年度偵字第七八四二號卷第五頁
    至第六頁、第十八頁至第二十頁、第七頁、第八頁、第十三頁、第十五頁、第二
    六頁反面），及扣案之鑰匙一支可資佐証，故本件事証明確，被告犯行洵堪認定
    ，應予依法論科。
二、核被告所為，係犯刑法第二百十七條第一項之偽造署押罪及同法第三百二十條第
    一項之竊盜罪。被告於密接時間內六次偽造署押之犯行，係基於單一犯意下之接
    續行為，僅侵害一法益，為接續犯，係單純一罪。被告所犯前開二罪，犯意各別
    ，行為互殊，應分論併罰。公訴人誤認被告所犯前開二罪，有方法結果之牽連關
    係，為牽連犯，惟被告竊取機車顯非偽造文書之方法，而偽造文書亦非被告竊取
    機車之結果，殊難認二罪有何牽連關係，公訴人認係牽連犯，顯有違誤。
三、原審以事證明確，援引刑法第三百二十條第一項、第二百十七條第一項，審酌被
    告犯罪之動機、目的、手段、所生危害及犯罪後之態度等一切情狀，分別就竊盜
    罪部分量處有期徒刑五月，偽造署押罪部分量處有期徒刑三月，均諭知易科罰金
    之折算標準，並定其應執行之刑及諭知易科罰金之折算標準，並認為臺灣桃園地
    方法院檢察署九十年度偵字第七八四二號偵查卷內被告於九十年五月十三日下午
    五時許在桃園縣警察局平鎮分局龍潭分駐所所偽造之「林忠萬」簽名一枚、指印
    五枚（見該卷第五頁反面至第六頁）；呈報相片專用表上偽造之「林忠萬」簽名
    一枚、指印五枚（見該卷第七頁）；口卡片上偽造之「林忠萬」簽名一枚、指印
    三枚（見該卷第八頁）；告知通知單上偽造之「林忠萬」簽名一枚、指印二枚（
    見該卷第十三頁）；桃園縣警察局所屬單位通知上偽造之「林忠萬」簽名一枚、
    指印一枚（見該卷第十五頁）；九十年五月十三日晚上八時五十五分許於台灣桃
    園地方法院檢察署檢察官偵訊筆錄上偽造之「林忠萬」簽名一枚（見該卷第二十
    頁），均應依刑法第二百十九條之規定沒收。至於扣案之鑰匙一支，被告否認為
    其所有，此外復查無其他証據足認確係被告所有，故無庸為沒收之諭知。經核其
    認事用法，並無不合，量刑亦屬妥適。
四、上訴人即被告甲○○上訴意旨，空言指摘原判決不當，為無理由，應予駁回。
五、被告甲○○經合法傳喚無正當理由不到庭，爰不待其陳述逕行判決。
據上論斷，應依刑事訴訟法第三百六十八條、第三百七十一條，判決如主文。
本案經檢察官周誠南到庭執行職務。
中      華      民      國    九十二    年    十一      月      十三    日
                              臺灣高等法院刑事第二庭
                                  審判長法  官  蔡  長  溪
                                        法  官  楊  貴  志
                                        法  官  林  俊  益
右正本證明與原本無異。
不得上訴。
                                        書記官  陳  明  琴
中      華      民      國    九十二    年     十一     月     十三     日
附錄：本案論罪科刑法條全文
中華民國刑法第三百二十條
 (普通竊盜罪、竊佔罪)
意圖為自己或第三人不法之所有，而竊取他人之動產者，為竊盜罪，處五
年以下有期徒刑、拘役或五百元以下罰金。
意圖為自己或第三人不法之利益，而竊佔他人之不動產者，依前項之規定
處斷。
前二項之未遂犯罰之。
中華民國刑法第二百一十七條
 (偽造盜用印章印文或署押罪)
偽造印章、印文或署押，足以生損害於公眾或他人者，處三年以下有期徒
刑。
盜用印章、印文或署押，足以生損害於公眾或他人者，亦同。


司法院資訊處製作；財團法人民間司法改革基金會備份。
